臺灣板橋地方法院民事裁定　　　　　100年度消債更字第234號
聲　請　人　曾建雄
上列當事人聲請消費者債務清理事件，本院裁定如下：
    主  文
聲請人曾建雄自中華民國一百年十一月十八日下午四時起開始更
生程序。
命司法事務官進行更生程序。
    理  由
一、按法院開始更生程序之裁定，應載明其年、月、日、時，並
    即時發生效力，消費者債務清理條例第45條第1 項定有明文
    。又法院裁定開始更生或清算程序後，得命司法事務官行更
    生或清算程序，同條例第16條第1 項亦定有明文可參。
二、本件聲請意旨略以：聲請人目前債務總金額為新台幣（下同
    ）0000000元，有不能清償債務之情事，於消費者債務清理
    條例施行後，曾以書面向最大債權金融機構台北富邦商業銀
    行請求共同協商債務清償方案，惟其協商時每月平均薪資約
    2萬元，扣除聲請人每月必要支出約1萬元，加上扶養1名未
    成年子女每月必要支出約5千元（其餘由前配偶負擔），以
    及聲請人與母同住，房屋租金及一切家庭開銷、母親生活費
    等皆由聲請人負擔，故無法負擔協商時最大債權銀行所提出
    之分180期、利率0％，每期還款10111元之協商還款方案，
    又聲請人無擔保或無優先權之債務總額未逾1200萬元，復未
    經法院裁定開始清算程序或宣告破產，爰向本院聲請更生云
    云。
三、經查，聲請人主張之上開事實，業據其提出前置協商不成立
    通知書、財產及收入狀況說明書、債權人清冊、財團法人金
    融聯合徵信中心當事人綜合信用報告、財政部臺北市國稅局
    財產歸屬資料清單、財政部臺灣省北區國稅局98、99年度綜
    合所得稅各類所得資料清單、勞工保險被保險人投保資料表
    、戶籍謄本、房屋租賃契約書、活期儲蓄存款存摺內頁影本
    等件為證，並有本院依職權向台北富邦商業銀行函查回覆資
    料在卷，應可認為真正。是聲請人為一般消費者，並未從事
    營業活動，向本院聲請更生，其有無法清償債務情事，既經
    前置協商不成立、無擔保或無優先權之債務總額未逾1200萬
    元，又查無債務人有消費者債務清理條例第6條第3項、第8
    條或第46條各款所定駁回更生聲請之事由存在，自不應排除
    其進入更生程序之機會，則本件債務人聲請更生於法並無不
    合，則債務人聲請更生，即應屬於法有據，爰依上開規定，
    裁定如主文。
四、又聲請人於更生程序開始後，應另提出足以為債權人會議可
    決或經法院認為公允之更生方案以供採擇，俾免更生程序進
    行至依消費者債務清理條例第61條規定應行清算之程度，附
    此敘明。
中    華    民    國   100    年    11    月    18    日
                  民事第二庭  法  官  楊志勇
上為正本係照原本作成
本件不得抗告
本裁定已於100年11月18日下午4時公告。
中    華    民    國   100    年    11    月    18    日
                              書記官  連思斐